【裁判字號】    97,上訴,1113
【裁判日期】    970625
【裁判案由】    毒品危害防制條例
【裁判全文】
臺灣高等法院臺中分院刑事判決        97年度上訴字第1113號
上  訴  人
即  被  告  甲○○
上列上訴人因毒品危害防制條例案件，不服臺灣苗栗地方法院96
年度訴字第678號中華民國97年3月6日第一審判決（起訴案號
：臺灣苗栗地方法院檢察署96年度毒偵字第1209號），提起上訴
，本院判決如下：
    主  文
上訴駁回。
    事  實
一、甲○○曾因竊盜及違反毒品危害防制條例等案件，先後經台
    灣苗栗地方法院判決有期徒刑3月、10月及8月，合併應執行
    有期徒刑1年7月確定，嗣經入監執行後，於民國（下同）93
    年5月6日縮短刑期假釋出監，所餘刑期交付保護管束，並於
    93年8月5日期滿假釋未經撤銷，其未執行之刑，以已執行論
    （構成累犯）。又前因施用第2級毒品安非他命案件，經送
    觀察、勒戒後，認無繼續施用毒品之傾向，業由檢察官於89
    年2月15日，以89年度毒偵字第215號為不起訴處分確定。其
    後，甲○○復因「二犯」施用第一、二級毒品海洛因及安非
    他命案件，經送觀察、勒戒後，認有繼續施用毒品之傾向，
    再經台灣苗栗地方法院裁定令入戒治處所施以強制戒治，於
    91年5月9日停止戒治，並於同年8月13日期滿未經撤銷而執
    行完畢；刑事責任部分，則由檢察官於90年8月23日，以90
    年度毒偵字第802號提起公訴，嗣經台灣苗栗地方法院於同
    年11月5日，以90年度訴字第285號分別判決有期徒刑10月及
    8月，合併應執行有期徒刑1年4月，於同年月30日確定（業
    已執行完畢）。又甲○○再因「三犯」施用第二級毒品安非
    他命案件，由檢察官於93年10月15日，以93年度毒偵字第
    1104號提起公訴，嗣經台灣苗栗地方法院於同年10月30日，
    以93年度易字第605號判決有期徒刑9月，然甲○○不服該判
    決而提起上訴，嗣經本院於94年2月25日，以94年度上易字
    第132號判決上訴駁回確定。而甲○○復因「四犯」施用第
    一、二級毒品海洛因及安非他命案件，由檢察官於94年9月
    12日，以94年度毒偵字第13 98號提起公訴，嗣經台灣苗栗
    地方法院於同年10月26日，以94年度訴字第495號分別判決
    有期徒刑1年及8月，合併應執行有期徒刑1年7月，於同年11
    月14日確定，並與前揭本院判決確定之94年度上易字第132
    號該案件接續執行後，於96年2月12 日縮短刑期假釋出監，
    所餘刑期交付保護管束，並於同年8月18日期滿未經撤銷，
    其未執行之刑，以已執行論（按於本案中並不構成累犯）。
二、詎甲○○猶仍不知悛改，於前述保護管束期間，復分別基於
    施用第一、二級毒品海洛因及安非他命之犯意，於96年8月
    15日上午某時採尿往前回溯26小時及96小時內之某時點，在
    某不詳地點，以不詳之方式，各施用第1、2級毒品海洛因及
    安非他命1次。嗣於96年8月15日上午時間，甲○○至台灣苗
    栗地方法院檢察署觀護人室執行保護管束，並接受採尿送驗
    後，結果呈現嗎啡、甲基安非他命陽性反應。
三、案經檢察官自動檢舉偵查後起訴。
    理  由
一、上訴人即被告甲○○（下稱被告）未於本院審判期日到庭．
    惟上述犯罪事實業據被告於原審坦承不諱，且有臺灣苗栗地
    方法院檢察署施用毒品犯受保護管束人尿液檢體監管紀錄表
    1份、中山醫學大學附設醫院檢驗科藥物檢測中心96年8月30
    日尿液檢驗報告1紙在卷可佐，由此可證明被告為觀護人室
    所採集之編號000000000號尿液，經送請檢驗後，結果呈現
    嗎啡、甲基安非他命陽性反應，足認被告至少確有於96年8
    月15日上午時間採尿往前回溯26小時及96小時內之某時點，
    在某不詳地點，以不詳之方式，各施用第一、二級毒品海洛
    因及安非他命1次之犯行。此外，復有法務部全國檢察官線
    上查詢刑案人犯在監所最新資料報表、全國施用毒品案件紀
    錄表、刑案資料查註紀錄表、93年度毒偵字第1104號、94年
    度毒偵字第1398號起訴書及台灣苗栗地方法院93年度易字第
    605號、94年度訴字第495號、本院94年度上易字第132號判
    決書各1份在卷可考，被告自白與事實相符，其施用第一級
    、第二級毒品之犯行，洵堪認定。本件被告有事實欄所載前
    因施用毒品案件，經法院裁定送觀察、勒戒及強制戒治紀錄
    ，此有臺灣高等法院被告前案紀錄表乙份在卷可按，被告既
    曾於「5年內再犯」且未逾5年，揆諸前揭說明，即非屬毒品
    危害防制條例第20條第3項所定「5年後再犯」之情形。換言
    之，本件即不得適用初犯之規定，先經觀察勒戒之程序，而
    應由檢察官逕行起訴，依法論科。
二、核被告所為係犯毒品危害防制條例第10條第1項、第10條第2
    項之施用第一級毒品、施用第二級毒品罪。又其持有第一級
    毒品海洛因、第二級毒品安非他命後進而施用，其持有之低
    度行為，分別為施用之高度行為所吸收，均不另論罪。又被
    告有事實欄所載，科處有期徒刑及執行紀錄，有臺灣高等法
    院被告前案紀錄表1份在卷可考。其於前案執行完畢5年內，
    故意再犯本件有期徒刑以上之2罪，均為累犯，均應依刑法
    第47條第1項之規定，加重其刑。又其所犯上述2罪，犯意各
    別，行為互殊，應予分論併罰。原審依據上述理由，適用毒
    品危害防制條例第10條第1項、第10條第2項，刑法第11條前
    段、第47條第1項、第51條第5款，並審酌被告曾因施用毒品
    而觸法，經強制戒治釋放後，復再次施用上述毒品，難認有
    悔悟之心。並斟酌其施用毒品對個人身心戕害甚鉅，然衡酌
    其犯罪之動機、智識程度及所生危害，暨犯後坦承犯行之態
    度等一切情狀，分別量處被告施用第一級毒品部分，有期徒
    刑1年1月；又被告施用第一級毒品部分，有期徒刑9月之刑
    。並定其應執行刑有期徒刑1年9月。敘明檢察官對被告施用
    第一級毒品、施用第二級毒品之犯行，分別求處有期徒刑1
    年4月、1年，並請求定應執行有期徒刑2年2月等語，茲因被
    告施用毒品係一自戕行為，且其犯後坦承犯行，節省有效的
    司法資源。復衡酌其施用毒品的犯行僅各為1次等情，因認
    檢察官的求刑，稍嫌過重，略予調減。核其認事用法俱無不
    當，量刑亦稱允洽，被告猶執陳詞指摘原判決量刑過重而提
    起上訴，非有理由，應駁回其上訴。
三、被告經合法傳喚，無正當理由不到庭，爰不待其陳述逕行判
    決。
據上論斷，應依刑事訴訟法第371條、第368條，判決如主文。
本案經檢察官乙○○到庭執行職務。
中    華    民    國    97    年    6     月    25    日
            刑事第七庭   審判長法  官 林  榮  龍
                               法  官 張  惠  立
                               法  官 江  錫  麟
上列正本證明與原本無異。
施用第一級毒品部分得上訴。
施用第二級毒品部分不得上訴。
如不服本判決應於收受送達後十日內向本院提出上訴書狀，其未
敘述上訴之理由者並得於提起上訴後十日內向本院補提理由書（
均須按他造當事人之人數附繕本）。
                               書記官 劉  建  智
中    華    民    國    97    年    6     月    25    日
附錄論罪科刑法條：
毒品危害防制條例第10條第1項、第10條第2項：
  毒品危害防制條例第10條施用第一級毒品者，處6月以上5年以
  下有期徒刑。
  施用第二級毒品者，處3年以下有期徒刑。


司法院資訊處製作；財團法人民間司法改革基金會備份。
